臺灣臺北地方法院刑事判決　　　　　　 96年度交易字第248號
公　訴　人　臺灣臺北地方法院檢察署檢察官
被　　　告　甲○○
上列被告因公共危險案件，經檢察官提起公訴（95年度偵字第26
812 號），嗣被告就被訴事實為有罪之陳述，本院裁定進行簡式
審判程序，判決如下：
    主  文
甲○○服用酒類，不能安全駕駛動力交通工具而駕駛，處有期徒
刑參月，如易科罰金，以新臺幣壹仟元折算壹日。
    事  實
一、甲○○於民國94年間因酒後駕車公共危險案件，經臺灣板橋
    地方法院檢察署檢察官於94年2月24日以94年度速偵字第295
    號為緩起訴處分，期間為2年，至96年4月25日期滿，且明知
    駕照已遭吊扣不得駕車，詎不知警惕，於緩起訴期間之95年
    11月20日19時30分許，在臺北縣新店市○○路某工廠內飲用
    伏特加酒數杯後，已達不能安全駕駛動力交通工具之程度，
    仍於同日20時30分許駕駛其所有車號0312-EV 號自小客車上
    路欲返家，嗣於同日晚上21時許，行經臺北縣新店市○○路
    ○段50之3號前，竟於車輛行進中在駕駛座上睡著，致該車失
    控撞上路邊停放之王錦和所有之車號7081-KD 號自小客車及
    張龍成所有之車號W6-1101 號自小客車，經警到場處理，事
    後於同日22時50分許測得甲○○血液中含酒精濃度值為每毫
    升351.4毫克（起訴書誤載為每公升351.4毫克），換算為呼
    氣所含酒精濃度達每公升1.75毫克。
二、案經臺北縣政府警察局新店分局報告臺灣臺北地方法院檢察
    署檢察官偵查起訴。
    理  由
一、訊據被告甲○○對於上開服用酒類，不能安全駕駛動力交通
    工具而駕駛之犯罪事實，於警詢、偵查中、本院準備程序及
    審理時均坦承不諱（見偵查卷第11至16、67、68頁，本院96
    年05月14日準備程序及審判筆錄），核與證人王錦和、張龍
    成之證述情節相符（見偵卷第17至20頁），並有臺北縣政府
    警察局新店分局交通分隊道路交通事故現場圖、調查報告表
    （一）及（二）、當事人酒精測定紀錄表、補充資料表、舉
    發違反道路交通管理處罰事件通知單、車籍作業系統查詢認
    可資料、臺北縣政府警察局新店分局道路交通事故初步分析
    研判表（分別見偵查卷第21至25、32至37、52頁）、現場及
    車損照片、刑法第185條之3案件測試觀察紀錄表、汽車駕駛
    人酒後生理協調平衡檢測紀錄卡（分別見偵卷第39至51頁）
    附卷可佐。按酒精對人體具有一定之影響程度，人體若血中
    酒精濃度達每毫升50毫克（換算成呼氣酒精濃度為每公升0.
    25毫克）時，將有輕度協調功能降低之症狀；血中酒精濃度
    達每毫升100毫克（換算成呼氣酒精濃度為每公升0.5毫克）
    時，會有反應較慢、感覺降低及影響駕駛之輕到中度酒精中
    毒症狀；血中酒精濃度達每毫升150 毫克（換算成呼氣酒精
    濃度為每公升0.75毫克）時，將使思考及個性行為改變；倘
    血中酒精濃度達每毫升200 毫克（換算成呼氣酒精濃度為每
    公升1.0 毫克）時，則有步態不穩、噁心嘔吐、精神混惑不
    清晰之中度酒精中毒症狀；當血中酒精濃度達每毫升300 毫
    克（換算成呼氣酒精濃度為每公升1.5 毫克）時，則有說話
    不清楚、感覺喪失、視力模糊之中到重度酒精中毒症狀；而
    當血中酒精濃度達每毫升400 毫克（換算成呼氣酒精濃度為
    每公升2.0 毫克）時，則有體溫降低、血糖降低、肌肉控制
    差、癲癇發作之重度酒精中毒症狀，此有行政院國軍退除役
    官兵輔導委員會臺北榮民總醫院88年8月5日（88）北總內字
    第26868 號及附件資料可資參照（見本院卷）。查被告為警
    查獲後，經檢測其血液中含酒精濃度值為每毫升351.4 毫克
    ，換算為呼氣所含酒精濃度達每公升1.75毫克，顯已達說話
    不清楚、感覺喪失、視力模糊之中到重度酒精中毒症狀，參
    以前開警方對其觀察製作之測試觀察紀錄表所載，被告當時
    確有駕駛操縱力欠佳、腳步不穩、顯無法正常駕駛等情事，
    足見被告服用酒類後，當時已達不能安全駕駛動力交通工具
    之程度甚明。本件事證明確，被告犯行堪予認定，應依法論
    科。
二、核被告所為，係犯刑法第185條之3之服用酒類不能安全駕駛
    動力交通工具而駕駛罪。爰審酌酒後駕車之危害及酒後不應
    駕車之觀念，已透過政令宣導及各類媒體廣為介紹傳達各界
    週知多年，被告對於酒後不能駕車，及酒醉駕車之危險性，
    應有相當之認識，且其曾經酒醉駕車經檢察官為緩起訴處分
    ，有臺灣高等法院被告前案紀錄表在卷可憑，其竟仍未加悔
    改，明知飲酒致醉，不能安全駕駛，猶於緩起訴處分期間駕
    車上路，顯心存僥倖，並乏尊重其他用路人生命、財產安全
    之觀念，兼衡被告智識程度、所生危害，及犯後坦認犯行等
    一切情狀，量處如主文所示之刑，並諭知易科罰金之折算標
    準，資為懲儆。又公訴人雖以車牌號碼0312-EV 號自小客車
    ，為被告所有且係犯刑法第185條之3之罪所用之物，且經被
    告同意沒收為由，而聲請沒收上開車輛，惟被告亦陳稱該部
    汽車現置放於國泰汽車借款公司（見偵查卷第68頁），則若
    將該自小客車沒收恐影響其他有合法權利人之權益，且有違
    比例原則，故本院爰不宣告沒收上開自用小貨車，附此敘明
    。
據上論斷，應依刑事訴訟法第284條之1、第273條之1 第1項、第
299條第1項前段，刑法第185條之3 、第41條第1項前段，刑法施
行法第1條之1，判決如主文。
本案經檢察官江貞諭到庭執行職務
中　　華　　民　　國　　96　　年　　5 　　月　　28　　日
　　　　　　　　　刑事第五庭    法　官　賴秀蘭
以上正本證明與原本無異。
如不服本判決，應於判決送達後10日內，向本院提出上訴狀。
　　　　　　　　　　　　　　　　書記官　游秀珠
中　　華　　民　　國　　96　　年　　6 　　月　　4 　　日
附錄本案論罪科刑法條：
刑法第185條之3
服用毒品、麻醉藥品、酒類或其他相類之物，不能安全駕駛動力
交通工具而駕駛者，處1年以下有期徒刑、拘役或3萬元以下罰金
。
